【裁判字號】    90,上訴,2114
【裁判日期】    900817
【裁判案由】    毒品危害防制條例
【裁判全文】
臺灣高等法院刑事判決                  九十年度上訴字第二一一四號
    上  訴  人  臺灣板橋地方法院檢察署檢察官
    被      告  甲○○
右上訴人因被告違反毒品危害防制條例案件，不服臺灣板橋地方法院九十年度訴字第
五四五號中華民國九十年四月三十日第一審判決（起訴案號：臺灣板橋地方法院檢察
署九十年度毒偵緝字第一三七號、併辦案號：臺灣板橋地方法院檢察署九十年度毒偵
字第二○○八號），提起上訴，本院判決如左：
    主      文
原判決撤銷。
甲○○連續施用第一級毒品，累犯，處有期徒刑捌月；又連續施用第二級毒品，累犯
，處有期徒刑肆月，扣案之吸食器壹組沒收銷燬。應執行有期徒刑拾月，扣案之吸食
器壹組沒收銷燬。
    事      實
一、甲○○曾於民國（下同）八十五年間，因藏匿人犯案件，經法院判處有期徒刑三
    月確定，甫於八十五年十一月十五日以易科罰金執行完畢，其後於八十八年間，
    因施用第一級毒品案件，經依台灣板橋地方法院八十八年度毒聲字第五一一九號
    裁定送觀察、勒戒，認無施用毒品傾向，由臺灣板橋地方法院檢察署檢察官於同
    年十二月六日以八十八年度毒偵緝字第三六０、三六一號為不起訴處分確定，詎
    猶不知悛悔，復基於施用第一級毒品海洛英之概括犯意，自八十九年五月中旬某
    日起至同年六月二十九日止，在臺北縣三重市○○街一四五號三樓居所內，以摻
    入香煙內點燃吸食之方式，連續施用第一級毒品海洛英多次，另基於施用第二級
    毒品安非他命之犯意，於八十九年六月二十六日（起訴書誤載為八十九年六月二
    十九日二十二時十五分許回溯九十六小時內），在其上開居所內（起訴書誤載為
    不詳地點），以將安非他命置入吸食器內加熱燒烤再吸食所產生煙霧之方式，施
    用第二級毒品安非他命一次。嗣於八十九年六月二十九日十八時許，甲○○為警
    在上址查獲，並扣得其持以專供施用第二級毒品安非他命所用之器具吸食器一組
    。嗣甲○○復基於前揭施用第一級毒品海洛因之概括犯意及基於前揭施用第二級
    毒品安非他命之概括犯意，從八十九年十月起至九十年一月三十一日止，在台北
    縣三重市○○路某餐廳之廁所內，連續施用第一級毒品海洛因多次，及連續施用
    第二級毒品安非他命。九十年二月二日下午二時許，在台北市○○路○段二一六
    號旁為警查獲。嗣甲○○由臺灣板橋地方法院檢察署檢察官依臺灣板橋地方法院
    八十九年度毒聲字第四九五０號裁定送觀察、勒戒，俟認有繼續施用毒品傾向，
    即依臺灣板橋地方法院九十年度毒聲字第八一八號裁定送強制戒治，現仍於臺灣
    臺北戒治所執行強制戒治中。
二、案經臺北市政府警察局萬華分局請臺灣板橋地方法院檢察署檢察官偵查起訴暨台
    北市政府警察局大安分局移送台灣板橋地方法院檢察署檢察官再移送併辦。
    理      由
一、右揭事實，業據被告甲○○坦承不諱，並有扣案之吸食器一組可資佐證，且其於
    八十九年六月二十九日及九十年二月二日兩度為警查獲時所採集之尿液檢體，經
    送請臺北市立療養院鑑驗結果，亦均呈安非他命及呈嗎啡陽性反應，有該院煙毒
    尿液檢驗報告書二份附卷可稽，堪信被告上開自白確與事實相符；次查被告前如
    事實欄所載，因施用第一級毒品案件，經依原審法院八十八年度毒聲字第五一一
    九號裁定送觀察、勒戒，認無施用毒品傾向，由臺灣板橋地方法院檢察署檢察官
    於同年十二月六日以八十八年度毒偵緝字第三六０、三六一號為不起訴處分確定
    後，於五年內，復基於施用第一級毒品海洛英之概括犯意，自八十九年五月中旬
    某日起至同年六月二十九日止，以及從八十九年十月起至九十年一月三十一日止
    連續多次施用第一級毒品海洛英，又基於施用第二級毒品安非他命之概括犯意，
    於八十九年六月二十六日施用第二級毒品安非他命一次，以及從八十九年十月起
    至九十年一月三十一日止，連續多次施用第二級毒品安非他命，經警查獲後，嗣
    由臺灣板橋地方法院檢察署檢察官依原審法院八十九年度毒聲字第四九五０號裁
    定送觀察、勒戒後，認有繼續施用毒品傾向，再依原審法院九十年度毒聲字第八
    一八號裁定送強制戒治等節，有原審法院八十九年度毒聲字第四九五０號裁定、
    九十年度毒聲字第八一八號裁定、臺灣高等法院檢察署刑案紀錄簡覆表一份、臺
    灣板橋地方法院檢察署刑案資料查註紀錄表、刑案資料詐業個別查詢報表、臺北
    看守所附設勒戒處所有無繼續施用毒品傾向證明書各一份在卷足憑，堪認被告確
    係再犯施用第一級毒品罪及施用第二級毒品罪，與毒品危害防制條例第二十條第
    三項前段之規定相符，殆無疑問。綜上所述，本件事證已臻明確，被告犯行洵堪
    認定。
二、查海洛英及安非他命分別為毒品危害防制條例第二條第一項第一、二款明定之第
    一、二級毒品，不得持有、施用及販賣；本件被告先前因施用第一級毒品案件，
    經臺灣板橋地方法院檢察署檢察官為不起訴處分後，於五年內再犯如事實欄所載
    之施用第一級毒品海洛英及第二級毒品安非他命犯行，核其所為，係犯毒品危害
    防制條例第十條第一項之施用第一級毒品罪及同條第二項之施用第二級毒品罪；
    其先後多次施用第一級毒品海洛英犯行及施用第二級毒品安非他命犯行，均時間
    緊接，犯罪構成要件相同，所犯罪名又屬同一，顯係基於概括犯意反覆而為，都
    為連續犯，均應依刑法第五十六條規定論以一罪並加重其刑；又其施用前、後持
    有第一級毒品海洛英及第二級毒品安非他命之低度行為，應分別為其施用之高度
    行為所吸收，均不另論罪；至其所犯上開二罪間，犯意各別，行為互殊，應分論
    併罰。末查被告曾於八十五年間，因藏匿人犯案件，經法院判處有期徒刑三月確
    定，甫於八十五年十一月十五日執行完畢，有臺灣高等法院檢察署刑案紀錄簡覆
    表一份在卷可參，其於受有期徒刑之執行完畢後，五年以內再犯本件有期徒刑以
    上之罪，為累犯，應依刑法第四十七條之規定遞加重其刑。原審對被告論罪科刑
    ，固非無見，然被告於原審判決前之八十九年十月起至九十年一月三十一日止，
    又基於同前之概括犯意，連續施用海洛因及安非他命多次之犯行，原審未及審理
    ，檢察官執此上訴，核有理由，應由本院將原判決撤銷改判。爰審酌被告前經觀
    察、勒戒，仍未戒斷其施用毒品之惡習，並參酌其犯罪之動機、目的、手段、所
    生戕害其身心情形及犯罪後坦承犯態度尚非惡劣等一切情狀，分別量處如主文第
    二項所示之刑，並定其應執行之刑，以資懲儆。
三、扣案之吸食器一組，係被告持以專供其施用第二級毒品安非他命之器具，業據其
    供明在卷，爰依毒品危害防制條例第十八條前段規定宣告沒收銷燬。另扣案之針
    筒一支，雖為本件查獲時由警方一併查扣之物，惟該針筒並非被告所有之物，被
    告亦未持以施用第一級毒品海洛英等節，迭據被告供明在卷，且被告既已坦承連
    續施用第一級毒品犯行，該針筒又非價格高昂之物，衡情亦無就此部分特為否認
    之動機與必要，從而，自堪認被告此部分供述並非子虛，此外復查又無其他積極
    證據足資證明該針筒確與被告所涉之上開施用毒品犯行具有何等關連性，爰不予
    宣告沒收，併此敘明。
據上論斷，應依刑事訴訟法第三百六十九條第一項前段、第三百六十四條、第二百九
十九條第一項前段，毒品危害防制條例第十條第一項、第二項、第十八條第一項前段
，刑法第十一條前段、第五十六條、第四十七條、第五十一條第五款，判決如主文。
本案經檢察官蔡薰慧到庭執行職務。
中    華    民    國      九十    年      八        月     十七         日
                          臺灣高等法院刑事第八庭
                              審判長法  官  蔡  秀  雄
                                    法  官  楊  炳  禎
                                    法  官  沈  宜  生
右正本證明與原本無異。
如不服本判決應於收受送達後十日內向本院提出上訴書狀，其未敘述上訴之理由者並
得於提起上訴後十日內向本院補提理由書（均須按他造當事人之人數附繕本）。
                                    書記官  楊  翠  明
中    華    民    國      九十    年      八        月     二十         日
附錄  本判決論罪科刑法條
毒品危害防制條例第十條
施用第一級毒品者，處六月以上五年以下有期徒刑。
施用第二級毒品者，處三年以下有期徒刑。


司法院資訊處製作；財團法人民間司法改革基金會備份。
